臺灣新北地方法院刑事判決
111年度金訴字第873號
110年度金訴字第911號
公  訴  人  臺灣新北地方檢察署檢察官
被      告  王文輝

                    籍設新北市○○區○○○道0段0號0樓    （新北市三重戶政事務所）

上列被告因違反洗錢防制法等案件，經檢察官提起公訴（110年
度偵字第15980號、第22437號、第27188號）及追加起訴(110年
度偵字第33061號)，因被告於準備程序中就被訴犯罪事實為有罪
之陳述，經本院告知簡式審判程序之旨，並聽取當事人之意見後
，由本院合議庭裁定改由受命法官獨任進行簡式審判程序，判決
如下：
    主  文
王文輝犯如附表「主文欄」所示之罪，各處如附表「主文欄」所
示之刑。應執行有期徒刑壹年拾月。
未扣案之犯罪所得新臺幣參萬元沒收，於全部或一部不能沒收或
不宜執行沒收時，追徵其價額。
    事  實
一、王文輝知悉現今社會詐騙案件層出不窮，詐欺分子經常利用
    他人金融帳戶以獲取詐騙犯罪所得，並藉此逃避執法人員之
    追查，且依其智識程度及一般社會生活之通常經驗，可預見
    提供金融帳戶予不具信賴關係之他人，恐遭他人作為詐欺取
    財等財產犯罪所得財物匯入、轉帳匯出及提領之工具，又提
    領他人匯入其金融帳戶內之來路不明款項後交付之舉，恐成
    為犯罪之一環而遂行詐欺取財犯行，並產生遮斷詐欺犯罪所
    得之金流、掩飾該詐欺犯罪所得去向之效果，竟為圖抵銷其
    積欠「陳秋雄」之債務，基於縱使發生上開結果亦不違背其
    本意之不確定故意，與真實姓名年籍不詳、自稱「陳秋雄」之
    成年人及其所屬詐欺集團(下稱本案詐欺集團)其他不詳成年
    成員共同意圖為自己或第三人不法之所有，基於三人以上詐
    欺取財及一般洗錢之犯意聯絡，於民國109年12月30日前不
    久之某日時許，依「陳秋雄」之指示，將其申設之台新國際
    商業銀行帳號00000000000000號帳戶(下稱本案帳戶)辦理開
    通網路銀行之功能後，在位於新北市三重區正義北路之台新
    銀行旁之某咖啡廳店內，將本案帳戶之存摺、提款卡及其密
    碼、網路銀行之帳號及其密碼(下合稱帳戶資料)交與「陳秋
    雄」及陪同「陳秋雄」在場之真實姓名年籍不詳2名成年男
    子(下稱A男、B男)收受，並約定後續應依「陳秋雄」之指示
    提領款項，即可抵銷積欠「陳秋雄」之債務，王文輝以此方
    式容任他人將本案帳戶作為詐欺取財、洗錢之人頭帳戶使用
    。嗣本案詐欺集團不詳成員分別以附表編號1至4「詐欺方式
    」欄所示方式，向「告訴人」欄所示之人施以詐術，致其等
    均陷於錯誤，因而依指示匯款至本案帳戶內(匯款情形詳如
    附表「匯款時間」、「匯款金額」欄所示)。再由王文輝依
    「陳秋雄」之指示，先自「陳秋雄」處取得本案帳戶之存摺
    後，分別於附表編號1至3「提領時間」，臨櫃提領「提領金
    額」欄所示款項，而將附表編號1至3「告訴人」因遭詐欺所
    匯款項(含其他不明原因匯入之款項)提領一空後，旋將所領
    款項全數交與「陳秋雄」、A男及B男收受，並將本案帳戶存
    摺交還與「陳秋雄」保管。另由本案詐欺集團不詳成員(下
    稱C成員)接續以提款卡操作ATM提款、操作網路銀行將款項
    轉帳匯出之方式，將附表編號4「告訴人」因遭詐欺所匯款
    項(含其他不明原因匯入之款項)提領、轉出而移轉一空。王
    文輝即以上開分工方式，與「陳秋雄」、A男、B男及C成員
    等人共同製造金流斷點，致無從追查附表詐欺犯罪所得之去
    向、所在而將之掩飾、隱匿，王文輝並因此獲得抵銷其積欠
    「陳秋雄」新臺幣(下同)3萬元債務之財產上利益。嗣附表
    「告訴人」察覺有異報警處理，始查悉上情。
二、案經王邦傑訴由新北市政府警察局中和分局、劉亭君訴由臺
    中市政府警察局第三分局、劉興炫訴由宜蘭縣政府警察局蘇
    澳分局報告臺灣新北地方檢察署檢察官偵查起訴，以及陳振
    祥訴由新北市政府警察局蘆洲分局報告臺灣新北地方檢察署
    檢察官偵查後追加起訴。
    理  由
壹、程序方面：
　　本案被告王文輝所犯為死刑、無期徒刑、最輕本刑為三年以
    上有期徒刑以外之罪，亦非高等法院管轄第一審案件，且被
    告於本院準備程序進行中，先就前揭被訴事實為有罪之陳述
    ，經受命法官告知簡式審判程序之旨，並聽取當事人之意見
    後，本院合議庭認無不得或不宜改依簡式審判程序進行之事
    ，依刑事訴訟法第273條之1第1項，裁定本件由受命法官獨
    任行簡式審判程序。又本案既經本院裁定改依簡式審判程序
    審理，則依刑事訴訟法第273條之2、同法第159條第2項之規
    定，不適用傳聞法則有關限制證據能力及證據調查之相關規
    定。
貳、實體方面：
一、前揭事實，業據被告於本院準備程序及審理時均坦承不諱（
    見本院110年度金訴字第911號卷【下稱本院卷】第202-205
    、212-213頁），並有本案帳戶之開戶基本資料及交易明細(
    見110年度偵字第15980號卷第67-69頁)、如附表「證據名稱
    及其出處」欄所示證據在卷可佐。基上，堪認被告上開任意
    性自白均核與客觀事實相符，堪以採信。是本案事證明確，
    被告上開犯行洵堪認定，應依法論科。
二、論罪科刑：
(一)罪名：
　1.按共同實行犯罪行為之人，在合同意思範圍以內，各自分擔
    犯罪行為之一部，相互利用他人之行為，以達其犯罪之目的
    者，即應對於全部所發生之結果，共同負責，不問犯罪動機
    起於何人，亦不必每一階段犯行，均經參與；再關於犯意聯
    絡，不限於事前有所協議，其於行為當時，基於相互之認識
    ，以共同犯罪之意思參與者，亦無礙於共同正犯之成立，且
    數共同正犯之間，原不以直接發生犯意聯絡者為限，即有間
    接之聯絡者，亦包括在內；而詐欺集團成員，以分工合作之
    方式，各自分擔犯罪行為之一部，相互利用他人之行為，以
    達詐欺取財之目的，即應負共同正犯責任，不必每一階段犯
    行均經參與，且犯意之聯絡，亦不以直接發生者為限，其有
    間接之聯絡者，亦屬之。被告將本案帳戶資料提供與「陳秋
    雄」使用，並依「陳秋雄」之指示臨櫃提領附表編號1-3所
    示款項後，當面全數交與「陳秋雄」、A男及B男收受等情，
    業據被告供陳明確(見本院卷第202-203頁)，則被告主觀上
    知悉參與本案犯行者，至少另有「陳秋雄」、A男及B男等人
    ；又「陳秋雄」、A男及B男及被告均係本案詐欺集團犯罪計
    畫不可或缺之重要環節，被告基於不確定故意而為上開行為
    參與，與本案詐欺集團成員間彼此分工以達犯罪目的，足認
    其等係在合同意思範圍內，基於不確定故意之犯意聯絡而為
    犯罪行為之分擔，是被告自已該當刑法第339條之4第1項第2
    款三人以上共同犯詐欺取財之主、客觀構成要件無訛，且為
    共同正犯。
　2.一般洗錢罪：
　⑴洗錢防制法第14條第1項規定：「有第2條各款所列洗錢行為
    者，處7年以下有期徒刑，併科新臺幣500萬元以下罰金。」
    ，而按洗錢防制法第15條之特殊洗錢罪，係在無法證明前置
    犯罪之特定不法所得，而未能依洗錢防制法第14條之一般洗
    錢罪論處時，始予適用。倘能證明人頭帳戶內之資金係前置
    之特定犯罪所得，即應逕以一般洗錢罪論處，自無適用特殊
    洗錢罪之餘地。另過去實務認為，行為人對犯特定犯罪所得
    之財物或利益作直接使用或消費之處分行為，或僅將自己犯
    罪所得財物交予其他共同正犯，祇屬犯罪後處分贓物之行為
    ，非本條例所規範之洗錢行為，惟依新法規定，倘行為人意
    圖掩飾或隱匿特定犯罪所得來源，而將特定犯罪所得直接消
    費處分，甚或交予其他共同正犯予以隱匿，或由共同正犯以
    虛假交易外觀掩飾不法金流移動，即難認僅單純犯罪後處分
    贓物之行為，應仍構成新法第2條第1或2款之洗錢行為(最高
    法院108年度台上字第1744號、第3086號判決意旨參照)。
　⑵本案係先由詐欺集團不詳成員對附表各告訴人施以詐術，致
    其等陷於錯誤而依指示匯款，其中附表編號1-3之贓款，係
    由被告臨櫃提領後交予「陳秋雄」、A男及B男收受，由於洗
    錢防制法第3條第2款明定刑法第339條詐欺取財罪為洗錢行
    為之前置犯罪(即同法第2條所稱之特定犯罪)，是被告依上
    開分工，將贓款透過「陳秋雄」、A男及B男層層轉交而繳回
    本案詐欺集團不詳成員之行為，即產生隱匿詐欺犯罪所得去
    向之效果，使偵查機關無法藉由資金之流向追查犯罪，揆諸
    前揭說明，核與洗錢防制法第14條第1項規定之一般洗錢罪
    之要件相合。
　⑶至於附表編號4之詐欺贓款，係先後多次以提款卡操作ATM提
    款、復接續操作網路銀行將款項轉帳匯至其他金融帳戶而移
    轉一空乙情，有本案帳戶交易明細1份在卷可參(見110年度
    偵字第15980號卷第67-69頁)，而將本案帳戶受領詐欺所得
    贓款轉帳匯至他處，如此迂迴層轉方式，使檢警機關於檢視
    帳戶之交易明細時，極易因僅能片段觀察相關帳戶之資金流
    動情形，以致難以追查該等款項之所在及去向，切斷資金與
    當初犯罪行為之關聯性，有隱匿犯罪所得去向、所在之效果
    ，製造金流斷點，因而該當洗錢之要件。被告稱：提款卡及
    網銀不是我用的；但可能被「陳秋雄」、A男及B男等人用以
    為附表編號4之提款行為(見本院卷第204-205頁)；在咖啡廳
    交帳戶資料當天，以及附表所載3次臨櫃提款當天，都是「
    陳秋雄」與A、B兩男向我收取帳戶資料及所領款項，領款當
    天需要A、B兩男陪同「陳秋雄」向我收款，是因為怕我拿了
    錢就跑掉，所以我的提款卡、網銀帳密，可能被「陳秋雄」
    及A、B兩男用作不法行為，我有猜想得到等語(見本院卷第2
    03頁)，卷內固無證據足認係由被告提領、轉匯附表編號4之
    詐欺贓款，然仍可見被告對於其提供本案帳戶之提款卡、網
    路銀行帳號及密碼，將遭「陳秋雄」、A男及B男及本案詐欺
    集團不詳成員用以將詐欺所得贓款提領、轉匯而移至他處之
    情，確有預見，被告就此筆贓款雖非直接操作而將上開款項
    提領或移轉者，與該詐欺犯罪所得間不具有物理上接觸關係
    ，非屬詐欺取財、洗錢之構成要件行為，然被告既與「陳秋
    雄」、A男、B男及本案詐欺集團成員間基於犯意聯絡而為本
    案犯行，則其上開非構成要件行為自屬其犯罪行為分擔之一
    部，此部分並未逾越其與共犯間之合同意思範圍，仍應論以
    三人以上共同犯詐欺取財、洗錢罪之共同正犯。
　⑷故核被告就附表編號1-4所為，均係犯刑法第339條之4第1項
    第2款之三人以上共同詐欺取財罪、洗錢防制法第14條第1項
    之一般洗錢罪。起訴意旨就附表編號1-3部分，認被告係依
    「陳秋雄」之指示而與「陳秋雄」共同犯本案之罪，故就詐
    欺取財部分，僅認被告係涉犯刑法第339條第1項之詐欺取財
    罪嫌乙節，然向被告收取本案帳戶資料並指示被告提領贓款
    者，尚有「陳秋雄」、A男及B男乙情，業經本院敘明如前，
    是公訴意旨疏未審究於此，容有未洽；又本案因前揭犯罪事
    實擴張故應更正起訴法條為刑法第339條之4第1項第2款之三
    人以上共同詐欺取財罪部分，業經本院於準備程序及審理時
    當庭告知(見本院卷第204、215-216頁)，無礙於被告訴訟上
    防禦權之行使(最高法院108年度台上字第1418號判決意旨參
    照)，而本案既經擴張犯罪事實，自無所謂刑事訴訟法第300
    條規定之變更起訴法條可言(最高法院108年度台上字第3576
    號判決意旨參照)。
　⑸另追加起訴意旨(即本判決附表編號4部分)認被告係先基於幫
    助詐欺之不確定故意，提供本案帳戶之存摺、提款卡與「陳
    秋雄」及其所屬詐欺集團使用，嗣該詐欺集團成員復邀被告
    為其提領款項，被告遂提升其犯意，與「陳秋雄」及其所屬
    詐欺集團成員，意圖為自己不法之所有，基於三人以上共同
    犯詐欺取財及洗錢之犯意聯絡，而為原起訴意旨所載(即本
    判決附表編號1-3部分)之臨櫃提款行為，又被告既自幫助犯
    罪升高為共同犯罪之犯意，故就本判決附表編號4之追加起
    訴部分，被告所為應論以刑法第339條之4第1項第2款之三人
    以上共同詐欺取財罪嫌、洗錢防制法第14條第1項之一般洗
    錢罪嫌等語。然被告於偵訊時即供稱，「陳秋雄」向其索取
    本案帳戶資料之初始，即有與其約定除提供本案帳戶資料外
    ，被告並應依指示提領匯入之款項後交付，方能抵銷3萬元
    之債務等語(見110年度偵字第27188號卷第105頁)，可見被
    告自始主觀犯意並非追加起訴書所載之幫助詐欺，而應係基
    於不確定故意而有三人以上共同詐欺取財、一般洗錢之共同
    犯意聯絡甚明，故就追加起訴之犯罪事實及論罪，並無所謂
    犯意提升之問題存在，追加起訴意旨就此部分所認，容有誤
    會。本院於準備程序及審理時均已告知上開正確之犯意評價
    、被告所為該當三人以上共同詐欺取財罪之原因(見本院卷
    第204、215-216頁)，無礙被告之防禦權，故由本院逕予更
    正上開犯罪事實。
(二)共同正犯：被告就附表編號1-4之三人以上共同犯詐欺取財
    、一般洗錢罪等犯行，與本案詐欺集團不詳成員間，皆有犯
    意聯絡及行為分擔，均應論以共同正犯。然刑法第339條之4
    第1項第2款之三人以上共同詐欺取財罪，其本質即為共同犯
    罪，是主文毋庸再於「三人以上共同詐欺取財罪」前記載「
    共同」，併此敘明。
(三)罪數關係：
　1.想像競合：被告就附表編號1-4分別所犯三人以上共同犯詐
    欺取財罪及一般洗錢犯行，既在同一犯罪決意及計畫下所為
    行為，雖然時、地，在自然意義上並非完全一致，然仍有部
    分合致，且犯罪目的單一，依一般社會通念，認應評價為一
    行為方符合刑罰公平原則，即屬一行為觸犯數罪名之想像競
    合犯，均應依刑法第55條前段之規定，各從一重之三人以上
    共同犯詐欺取財罪處斷(最高法院98年度台上字第1912號判
    決意旨參照)。
　2.數罪併罰：按關於詐欺取財罪、洗錢罪罪數之計算，原則上
    應依被害人人數為斷(最高法院108年度台上字第274號、110
    年度台上字第1812號判決意旨參照)，是被告就附表所示4罪
    間，犯意各別，行為互異，應予分論併罰。
(四)犯罪事實擴張：起訴意旨認被告係依「陳秋雄」之指示而與
    「陳秋雄」共同犯本案之罪，惟被告所為超逾該部分而尚有
    與「陳秋雄」、A男及B男共同為交付本案帳戶資料及提領贓
    款等詐欺取財行為，既經本院認定如前，復與上開起訴意旨
    部分有事實上一罪關係，應為起訴效力所及，本院自得併予
    審理。
(五)刑之減輕事由：洗錢防制法第16條第2項規定：「犯(洗錢防
    制法)前2條之罪，在偵查或審判中自白者，減輕其刑」。然
    按想像競合犯之處斷刑，本質上係「刑之合併」，其所謂從
    一重處斷，乃將想像競合犯組成之評價上數罪，合併為科刑
    一罪，其所對應之刑罰，亦合併其評價上數罪之數法定刑，
    而為一個處斷刑。易言之，想像競合犯侵害數法益者皆成立
    犯罪，論罪時必須輕、重罪併舉論述，同時宣告所犯各罪名
    ，包括各罪有無加重、減免其刑之情形，亦應說明論列，量
    刑時併衡酌輕罪部分量刑事由，評價始為充足，然後依刑法
    第55條前段規定「從一重處斷」，非謂對於其餘各罪可置而
    不論。因此，法院決定處斷刑時，雖以其中最重罪名之法定
    刑，做為裁量之準據，惟於裁量其輕重時，仍應將輕罪合併
    評價在內(最高法院108年度台上字第4405號判決意旨參照)
    。被告依指示提領附表編號1-3之詐欺所得贓款後交予「陳
    秋雄」、A男及B男收受，以及附表編號4詐欺所得贓款遭C成
    員以被告提供之提款卡、網路銀行帳號及其密碼轉帳提領、
    匯出而移轉一空，被告因而該當一般洗錢罪之構成要件事實
    ，業據其於本院準備程序時已自白明確(見本院卷第202-205
    頁)，原應就其所犯一般洗錢罪，依上開規定減輕其刑；惟
    被告所犯一般洗錢罪屬想像競合犯其中之輕罪，亦即被告就
    前開犯行係從一重之三人以上共同詐欺取財罪處斷，就被告
    此部分想像競合輕罪得減刑部分，依上開說明，僅由本院於
    後述依刑法第57條量刑時一併衡酌該部分減輕其刑事由，附
    此說明。
(六)量刑：
　1.爰審酌被告依其智識程度及生活經驗，可預見其所為與詐欺
    取財、洗錢相關，卻未謹慎行事，貿然為前揭行為，製造詐
    欺贓款之金流斷點，增加檢警查緝難度，使附表各告訴人之
    財物損失無法追回，助長詐欺犯罪盛行，危害社會治安，所
    為實值非難；考量被告坦承犯行之態度，及被告犯罪之動機
    、目的、手段、犯行參與程度、提領款項之金額、告訴人之
    財產損失金額、被告並未賠償各該告訴人之損害等情節；兼
    衡被告自陳教育程度為國中肄業、未婚無子、從事服務業、
    月收入約2萬6千元、經濟狀況勉持之家庭與生活狀況(見本
    院卷第217頁)等一切情狀，分別量處如附表「主文(所犯罪
    名及宣告刑)」欄所示之刑。
　2.末考量被告本案所犯4罪，犯行時間相近，犯罪手段、態樣
    、分工角色均相同，且同為侵害財產法益，基於數罪併罰限
    制加重與多數犯罪責任遞減原則，綜合審酌被告前揭犯罪行
    為之不法與罪責程度，及對其施以矯正教化之必要性，合併
    定其應執行之刑如主文所示。　
三、沒收：
(一)按「犯罪所得，屬於犯罪行為人者，沒收之；前二項之沒收
    ，於全部或一部不能沒收或不宜執行沒收時，追徵其價額」
    ，刑法第38條之1第1項前段、第3項分別定有明文。又按共
    同正犯犯罪所得之沒收、追徵，應就各人所分得之數為之。
    所謂各人「所分得」之數，係指各人「對犯罪所得有事實上
    之處分權限」而言。因此，若共同正犯各成員內部間，對於
    犯罪所得分配明確時，應依各人實際所得宣告沒收(最高法
    院107年度台上字第2989號判決意旨參照)。
(二)被告自陳因提供本案帳戶資料與「陳秋雄」並依指示提款後
    交付，因而抵銷其積欠「陳秋雄」3萬元之債務等語(見本院
    卷第143-144頁)，因債務抵銷核屬刑法第38條之1第4項之「
    財產上利益」，故為被告之犯罪所得，且未賠償或返還附表
    各該告訴人，為避免被告因犯罪而坐享犯罪所得，揆之前揭
    說明，應依刑法第38條之1第1項前段規定宣告沒收，於全部
    或一部不能沒收或不宜執行沒收時，依同條第3項規定，追
    徵其價額。
(三)至附表受騙之人所匯款項，固可認係本案位居正犯地位之人
    所取得之犯罪所得，惟卷內尚無證據可認被告有分得上開犯
    罪所得之情形，爰不予宣告沒收，附此敘明。
據上論斷，應依刑事訴訟法第273條之1第1項、第299條第1項前
段(依判決精簡原則，僅記載程序法條文)，判決如主文。
本案經檢察官張勝傑提起公訴及追加起訴，檢察官陳姵伊到庭執
行職務。
中　　華　　民　　國　　111 　年　　8 　　月　　26　　日
                  刑事第十八庭  法  官  劉容妤
上列正本證明與原本無異。　　　　　　　　　
如不服本判決，得於判決書送達之日起20日內，以書狀敍述理由
（須附繕本），向本庭提出上訴。
　　　　　　　　　              書記官  謝昀真
中　　華　　民　　國　　111 　年　　8 　　月　　24　　日
附錄本判決論罪科刑法條全文
【刑法第339條之4】
犯第三百三十九條詐欺罪而有下列情形之一者，處一年以上七年
以下有期徒刑，得併科一百萬元以下罰金：
一、冒用政府機關或公務員名義犯之。
二、三人以上共同犯之。
三、以廣播電視、電子通訊、網際網路或其他媒體等傳播工具，
    對公眾散布而犯之。
前項之未遂犯罰之。
【洗錢防制法第14條】
有第二條各款所列洗錢行為者，處七年以下有期徒刑，併科新臺
幣五百萬元以下罰金。
前項之未遂犯罰之。
前二項情形，不得科以超過其特定犯罪所定最重本刑之刑。
【附表】
(單位：新臺幣)
(附表中告訴人匯款時間、提領款項之交易明細序號，皆以110年
度偵字第15980號卷第67-69頁交易明細之記載為準)
編號 告訴人 詐欺方式 匯款時間 匯款金額 提領時間 提領金額 證據名稱及其出處 主文(所犯罪名及宣告刑) 1 王邦傑 詐欺分子於109年12月中旬起，以通訊軟體LINE(下簡稱LINE)向王邦傑佯稱：在外匯投資網站FM金控投資可獲利云云，致其陷於錯誤，因而匯款如右列所示。 109年12月30日12時41分 30萬元 109年12月30日13時18分 臨櫃提款35萬元 (交易明細序號6) 1.告訴人王邦傑之警詢證述(見偵15980號卷第13-26頁)。 2.告訴人王邦傑提出之郵政跨行匯款申請書1紙(同上卷第33頁；告訴人匯款所用帳戶為其戶名「王邦傑」)。 王文輝犯三人以上共同詐欺取財罪，處有期徒刑壹年肆月。 2 劉亭君 詐欺分子於109年12月10日起，以LINE向劉亭君佯稱：在DAP網路平台操作外幣可獲利云云，致其陷於錯誤，因而匯款如右列所示。 109年12月30日14時22分 2萬2千元 109年12月30日14時37分 臨櫃提款20萬元 (交易明細序號16) 1.告訴人劉亭君之警詢證述(見偵27188號卷第25-28頁)。 2.受理詐騙帳戶通報警示簡便格式表1紙(同上卷第65頁；告訴人匯款所用帳戶末4碼為1417號)。 3.告訴人劉亭君提出之LINE對話紀錄截圖1份(同上卷第69-149頁)。 王文輝犯三人以上共同詐欺取財罪，處有期徒刑壹年貳月。 3 劉興炫 詐欺分子於109年12月15日起，以LINE向劉興炫佯稱：在DAKA達凱交易平台投資炒作外匯可獲利云云，致其陷於錯誤，因而匯款如右列所示。 109年12月30日15時23分 3萬元 109年12月30日15時59分 臨櫃提款59萬元 (交易明細序號23) 1.告訴人劉興炫於警詢及偵訊時之證述(見偵22437號卷第11-14、107頁)。 2.告訴人劉興炫提出之匯款明細1紙、對話紀錄1份(同上卷第73-75、113、119-187頁；告訴人匯款所用帳戶末4碼為1079號)。 王文輝犯三人以上共同詐欺取財罪，處有期徒刑壹年貳月。  4 追加起訴 陳振祥 詐欺分子於109年12月20日起，以LINE向陳振祥佯稱：在「達凱」投資平台投資可獲利云云，致其陷於錯誤，因而依指示匯款如右列所示。 109年12月30日17時3分 10萬元 109年12月30日17時19分起至翌日(31日)0時15分許 先後多次以提款卡操作ATM提款、復接續操作網路銀行將款項轉帳匯出，因其間尚有其他款項匯入，經混同後，迄於同年月31日0時15分許方始將告訴人陳振祥所匯款項提領、轉匯一空。(如交易明細序號27至53關於款項支出所示) 1.告訴人陳振祥於警詢時之證述(見偵33061號卷第3-4頁)。 2.告訴人陳振祥提出之交易明細截圖1張、LINE對話紀錄截圖1份(同上卷第21頁正面上方、第23頁正反面；告訴人匯款所用帳戶末4碼為9168號)。 王文輝犯三人以上共同詐欺取財罪，處有期徒刑壹年參月。